臺灣高雄地方法院刑事判決　　　　　　　　　　　　　九十三年度簡上字第一號
　　上　訴　人
　　即　被　告　丙○○
右上訴人即被告因傷害案件，不服本院高雄簡易庭中華民國九十二年十二月四日九十
二年度簡字第五○一一號第一審判決（聲請簡易判決處刑案號：臺灣高雄地方法院檢
察署九十二年度偵字第一七四八二號），提起上訴，嗣因被告就被訴事實為有罪之陳
述，本院合議庭並聽取當事人之意見後，改依簡式審判程序進行，判決如左：
    主  文
上訴駁回。
丙○○緩刑貳年。
    事  實
一、緣丙○○於民國九十二年七月十日晚上十一時許，在友人顏明輝之親戚住處與乙
    ○○因故發生爭執，幸經友人勸阻而未釀災。嗣於翌日即同年月十一日凌晨三時
    許，乙○○因在家中接獲不明之無聲電話二通，為查明究係何人所撥打，遂前往
    其住處附近即高雄縣大寮鄉○○街與新富街交岔路口附近之「界揚超商」前之公
    共電話處察看，恰好遇見騎乘腳踏車經過之丙○○，丙○○因上述嫌隙，竟基於
    傷害之犯意，先以其所騎乘之腳踏車砸向乙○○而未得手，乃再以預藏之螺絲起
    子毆打乙○○，致乙○○受有左顳撕裂傷、後枕部、右前胸、兩側上臂多處挫傷
    等傷害。
二、案經乙○○訴由高雄縣政府警察局林園分局報告臺灣高雄地方法院檢察署檢察官
    偵查而聲請簡易判決處刑。
    理  由
壹、程序方面：
  一、按本件上訴人即被告丙○○所犯係死刑、無期徒刑、最輕本刑為三年以上有期
      徒刑以外之罪，其於準備程序就前揭被訴事實為有罪之陳述，經受命法官告知
      簡式審判程序之旨，並聽取其與公訴人之意見後，本院認無不得或不宜改依簡
      式審判程序進行之處，爰依刑事訴訟法第二百七十三條之一第一項，裁定本件
      改依簡式審判程序進行，合先敘明。
  二、本件除經被告丙○○上訴外，原亦經臺灣高雄地方法院檢察署檢察官上訴，惟
      嗣於本院審判期日，公訴檢察官業已當庭陳明撤回上訴，故對其之上訴部分，
      本院自毋庸再予審酌，併此敘明。
貳、實體方面：
  一、訊據被告丙○○對於右開時、地之犯罪事實均坦承不諱，且核與告訴人乙○○
      於警詢、偵查時所指相符，並經證人即告訴人之妻黃秀菊、友人顏明輝於偵查
      中到庭證述綦詳（參見偵查卷第十八、十九、十二、十三頁），復有診斷證明
      書乙紙在卷可稽（附於警卷第四頁）。綜上以觀，本件事證已臻明確，被告之
      犯行應堪認定。
  二、核被告所為，係犯刑法第二百七十七條第一項之普通傷害罪。原審因而適用刑
      法第二百七十七條第一項、第四十一條第一項前段，罰金罰鍰提高標準條例第
      一條前段、第二條之規定，並審酌被告僅因細故，即出手毆打告訴人，造成告
      訴人受有前揭傷害，惡行非輕，其於犯後否認犯行，犯後態度非佳（按：被告
      嗣於本院審理時，始坦承犯行），惟念及被告並無前科，素行尚稱良好等一切
      情狀，量處拘役四十日，並諭知如易科罰金，以三百元折算一日，經核原審判
      決認事用法並無不合，量刑亦屬適度，是被告之上訴洵屬無據，應予駁回。再
      者，被告未曾受有期徒刑以上刑之宣告，此有本院被告院內索引卡紀錄表、臺
      灣高等法院被告全國前案紀錄表、臺灣高雄地方法院檢察署刑案資料查註紀錄
      表各乙份在卷可按，審諸被告傷害告訴人固有不該，然其於本院審理時業能表
      示悔意，並已當庭以新台幣六萬元賠償告訴人所受損害，而告訴人於本院審理
      中亦當庭表示不願追究，故被告經此偵、審教訓後，當知所警惕，本院認尚無
      逕對被告施以短期自由刑之必要，自可先賦予被告非在監之適當社會處遇，以
      期其能有效回歸社會，故原審對被告宣告之刑，以暫不執行為適當，爰另諭知
      緩刑二年，以啟自新。
據上論結，應依刑事訴訟法第四百五十五條之一第三項、第三百六十八條、第三百六
十四條、第二百七十三條之一第一項，刑法第七十四條第一款，判決如主文。
本案經檢察官甲○○到庭執行職務。
中      華      民      國    九十三    年      三      月      三      日
                              臺灣高雄地方法院刑事第六庭
                                  審判長法  官  陳志銘
                                        法  官  柯盛益
                                        法  官  陳信旗
右正本證明與原本無異。
不得上訴。
                                        書記官  張家榮
中      華      民      國    九十三    年      三      月      三      日
附錄本判決論罪之法條全文：
刑法第二百七十七條條第一項
    傷害人之身體或健康者，處三年以下有期徒刑、拘役或一千元以罰金。
